Config:
  hfst:
    Gen: ../../../src/generator-gt-norm.hfst
    Morph: ../../../src/analyser-gt-norm.hfst
  xerox:
    Gen: ../../../src/generator-gt-norm.xfst
    Morph: ../../../src/analyser-gt-norm.xfst
    App: lookup

Tests:

  Verb - xadáal - ENGLISH : # CLASS_AAL

     xadáal+V+Sg+Impv: xadáal
     xadáal+V+Imm+Pres: xadáalga
     xadáal+V+Interr+Simp+Pres: xadáal
     xadáal+V+Simp+Pres: xadáalgang
     xadáal+V+Dir+Past: xadáalgan
     xadáal+V+Interr+Past: xadáalaa
     xadáal+V+Indir+Past: xadáalaan
     xadáal+V+Rel: xadáals
     xadáal+V+Rel+Evid: xadáalaas
     xadáal+V+NonFact: xadáalang
     xadáal+V+Past+NonFact: xadáalaa.ang
     xadáal+V+Interr+Pres+Hab: xadáalgang
     xadáal+V+Pres+Hab: xadáalganggang
     xadáal+V+Pres+Hab+NonFact: xadáalgangang
     xadáal+V+Dir+Past+Hab: xadáalgiinii
     xadáal+V+Interr+Past+Hab: xadáalgaangaa
     xadáal+V+Indir+Past+Hab: xadáalgaangaan
     xadáal+V+Interr+Fut+Long: xadáaläsaa
     xadáal+V+Interr+Fut+Short: xadáaläs
     xadáal+V+Simp+Fut: xadáaläsaang
     xadáal+V+Imm+Fut: xadáaläsga
     xadáal+V+Rel+Fut: xadáaläsaas
     xadáal+V+Fut+NonFact: xadáaläsaa.ang
     xadáal+V+Interr+Near+Fut: xadáalang k̲asaʼáa
     xadáal+V+Near+Fut: xadáalang k̲asaʼáang
     xadáal+V+Interr+VNear+Fut: xadáalang k̲asaasdláa
     xadáal+V+VNear+Fut: xadáalang k̲asaasdláang
     xadáal+V+Bias+Imm+Pres: xadáalʼuuj
     xadáal+V+Bias+Simp+Pres: xadáalʼuujang
     xadáal+V+Res: xadáaläsaaʼuujang
     xadáal+V+Bias+Interr+Pres: xadáalʼus
     xadáal+V+Bias+Interr+Past: xadáalʼujaa
     xadáal+V+Bias+Interr+Past+Hab: xadáalʼuujaangaa
     xadáal+V+Bias+Interr+Fut: xadáaläsaaʼus
     xadáal+V+Cert+Pres: xadáalʼahlanggang
     xadáal+V+Cert+Past: xadáalʼahlanggan
     xadáal+V+Cert+Past+Hab: xadáalʼahlanggiinii
     xadáal+V+Cert+Fut: xadáaläsaaʼahlans
     xadáal+V+Cert+Rel: xadáalʼahlans
     xadáal+V+Ints+Past: xadáalaaʼahlang
     xadáal+V+Cont: xadáalaaʼahlanggaa
     xadáal+V+Ctfact+Pres: xadáalaaʼahlanggang
     xadáal+V+Rflx: xadáalʼahl
     xadáal+V+Fut+Rflx+Interr: xadáaläseehl
     xadáal+V+Pl+Impv: xadáalʼuu
     xadáal+V+3pl+Imm+Pres: xadáalʼwaa
     xadáal+V+3pl+Interr+Simp+Pres: xadáalʼwaa
     xadáal+V+3pl+Simp+Pres: xadáalʼwaang
     xadáal+V+3pl+Dir+Past: xadáalʼwägan
     xadáal+V+3pl+Interr+Past: xadáalʼaawaa
     xadáal+V+3pl+Indir+Past: xadáalʼaawaan
     xadáal+V+3pl+Rel: xadáalʼwaas
     xadáal+V+3pl+Rel+Evid: xadáalʼaawaas
     xadáal+V+3pl+NonFact: xadáalʼwaa.ang
     xadáal+V+3pl+Past+NonFact: xadáalʼaawaa.ang
     xadáal+V+3pl+Interr+Pres+Hab: xadáalgangʼwaa
     xadáal+V+3pl+Pres+Hab: xadáalgangʼwaang
     xadáal+V+3pl+Pres+Hab+NonFact: xadáalgangʼwaa.ang
     xadáal+V+3pl+Dir+Past+Hab: xadáalʼwägiinii
     xadáal+V+3pl+Interr+Past+Hab: xadáalʼwägaangaa
     xadáal+V+3pl+Indir+Past+Hab: xadáalʼwägaangaan
     xadáal+V+3pl+Interr+Fut+Long: xadáalʼwaaäsaa
     xadáal+V+3pl+Interr+Fut+Short: xadáalʼwaaäs
     xadáal+V+3pl+Simp+Fut: xadáalʼwaaäsaang
     xadáal+V+3pl+Imm+Fut: xadáalʼwaaäsga
     xadáal+V+3pl+Rel+Fut: xadáalʼwaaäsaas
     xadáal+V+3pl+Fut+NonFact: xadáalʼwaaäsaa.ang
     xadáal+V+3pl+Interr+Near+Fut: xadáalʼwaa.ang k̲asaʼáa
     xadáal+V+3pl+Near+Fut: xadáalʼwaa.ang k̲asaʼáang
     xadáal+V+3pl+Interr+VNear+Fut: xadáalʼwaa.ang k̲asaasdláa
     xadáal+V+3pl+VNear+Fut: xadáalʼwaa.ang k̲asaasdláang
     xadáal+V+3pl+Bias+Imm+Pres: xadáalʼwaaʼuuj
     xadáal+V+3pl+Bias+Simp+Pres: xadáalʼwaaʼuujang
     xadáal+V+3pl+Res: xadáalʼwaaäsaaʼuujang
     xadáal+V+3pl+Bias+Interr+Pres: xadáalʼwaaʼus
     xadáal+V+3pl+Bias+Interr+Past: xadáalʼwaaʼujaa
     xadáal+V+3pl+Bias+Interr+Past+Hab: xadáalʼwaaʼuujaangaa
     xadáal+V+3pl+Bias+Interr+Fut: xadáalʼwaaäsaaʼus
     xadáal+V+3pl+Cert+Pres: xadáalʼwaaʼahlanggang
     xadáal+V+3pl+Cert+Past: xadáalʼwaaʼahlanggan
     xadáal+V+3pl+Cert+Past+Hab: xadáalʼwaaʼahlanggiinii
     xadáal+V+3pl+Cert+Fut: xadáalʼwaaäsaaʼahlans
     xadáal+V+3pl+Cert+Rel: xadáalʼwaaʼahlans
     xadáal+V+3pl+Ints+Past: xadáalʼaawaaʼahlang
     xadáal+V+3pl+Cont: xadáalʼaawaaʼahlanggaa
     xadáal+V+3pl+Ctfact+Pres: xadáalʼaawaaʼahlanggang
     xadáal+V+3pl+Rflx: xadáalʼwaaʼahl
     xadáal+V+3pl+Fut+Rflx+Interr: xadáalʼwaaäseehl
     xadáal+V+Neg+Sg+Impv: xadáalʼang
     xadáal+V+Neg+Imm+Pres: xadáalʼangga
     xadáal+V+Neg+Interr+Simp+Pres: xadáalʼang
     xadáal+V+Neg+Simp+Pres: xadáalʼanggang
     xadáal+V+Neg+Dir+Past: xadáalʼanggan
     xadáal+V+Neg+Interr+Past: xadáalʼaangaa
     xadáal+V+Neg+Indir+Past: xadáalʼaangaan
     xadáal+V+Neg+Rel: xadáalʼans
     xadáal+V+Neg+Rel+Evid: xadáalʼaangaas
     xadáal+V+Neg+NonFact: xadáalʼangang
     xadáal+V+Neg+Past+NonFact: xadáalʼaangaa.ang
     xadáal+V+Neg+Interr+Pres+Hab: xadáalʼanggang
     xadáal+V+Neg+Pres+Hab: xadáalgangʼanggang
     xadáal+V+Neg+Pres+Hab+NonFact: xadáalgangʼangang
     xadáal+V+Neg+Dir+Past+Hab: xadáalʼanggiinii
     xadáal+V+Neg+Interr+Past+Hab: xadáalʼanggaangaa
     xadáal+V+Neg+Indir+Past+Hab: xadáalʼanggaangaan
     xadáal+V+Neg+Interr+Fut+Long: xadáalʼangäsaa
     xadáal+V+Neg+Interr+Fut+Short: xadáalʼangäs
     xadáal+V+Neg+Simp+Fut: xadáalʼangäsaang
     xadáal+V+Neg+Imm+Fut: xadáalʼangäsga
     xadáal+V+Neg+Rel+Fut: xadáalʼangäsaas
     xadáal+V+Neg+Fut+NonFact: xadáalʼangäsaa.ang
     xadáal+V+Neg+Interr+Near+Fut: xadáalang k̲asaaʼáng
     xadáal+V+Neg+Near+Fut: xadáalang k̲asaaʼánggang
     xadáal+V+Neg+Interr+VNear+Fut: xadáalang k̲asaasdläʼáng
     xadáal+V+Neg+VNear+Fut: xadáalang k̲asaasdläʼánggang
     xadáal+V+Neg+Bias+Imm+Pres: xadáalʼangʼuuj
     xadáal+V+Neg+Bias+Simp+Pres: xadáalʼangʼuujang
     xadáal+V+Neg+Res: xadáalʼangäsaaʼuujang
     xadáal+V+Neg+Bias+Interr+Pres: xadáalʼangʼus
     xadáal+V+Neg+Bias+Interr+Past: xadáalʼangʼujaa
     xadáal+V+Neg+Bias+Interr+Past+Hab: xadáalʼangʼuujaangaa
     xadáal+V+Neg+Bias+Interr+Fut: xadáalʼangäsaaʼus
     xadáal+V+Neg+Cert+Pres: xadáalʼaangʼahlanggang
     xadáal+V+Neg+Cert+Past: xadáalʼaangʼahlanggan
     xadáal+V+Neg+Cert+Past+Hab: xadáalʼaangʼahlanggiinii
     xadáal+V+Neg+Cert+Fut: xadáalʼangäsaaʼahlans
     xadáal+V+Neg+Cert+Rel: xadáalʼaangʼahlans
     xadáal+V+Neg+Ints+Past: xadáalʼaangaaʼahlang
     xadáal+V+Neg+Cont: xadáalʼaangaaʼahlanggaa
     xadáal+V+Neg+Ctfact+Pres: xadáalʼaangaaʼahlanggang
     xadáal+V+Neg+Rflx: xadáalʼaangʼahl
     xadáal+V+Neg+Fut+Rflx+Interr: xadáalʼangäseehl
     xadáal+V+Neg+Pl+Impv: xadáalʼangʼuu
     xadáal+V+Neg+3pl+Imm+Pres: xadáalʼangʼwaa
     xadáal+V+Neg+3pl+Interr+Simp+Pres: xadáalʼangʼwaa
     xadáal+V+Neg+3pl+Simp+Pres: xadáalʼangʼwaang
     xadáal+V+Neg+3pl+Dir+Past: xadáalʼangʼwägan
     xadáal+V+Neg+3pl+Interr+Past: xadáalʼangʼaawaa
     xadáal+V+Neg+3pl+Indir+Past: xadáalʼangʼaawaan
     xadáal+V+Neg+3pl+Rel: xadáalʼangʼwaas
     xadáal+V+Neg+3pl+Rel+Evid: xadáalʼangʼaawaas
     xadáal+V+Neg+3pl+NonFact: xadáalʼangʼwaa.ang
     xadáal+V+Neg+3pl+Past+NonFact: xadáalʼangʼaawaa.ang
     xadáal+V+Neg+3pl+Interr+Pres+Hab: xadáalgangʼangʼwaa
     xadáal+V+Neg+3pl+Pres+Hab: xadáalgangʼangʼwaang
     xadáal+V+Neg+3pl+Pres+Hab+NonFact: xadáalgangʼangʼwaa.ang
     xadáal+V+Neg+3pl+Dir+Past+Hab: xadáalʼangʼwägiinii
     xadáal+V+Neg+3pl+Interr+Past+Hab: xadáalʼangʼwägaangaa
     xadáal+V+Neg+3pl+Indir+Past+Hab: xadáalʼangʼwägaangaan
     xadáal+V+Neg+3pl+Interr+Fut+Long: xadáalʼangʼwaaäsaa
     xadáal+V+Neg+3pl+Interr+Fut+Short: xadáalʼangʼwaaäs
     xadáal+V+Neg+3pl+Simp+Fut: xadáalʼangʼwaaäsaang
     xadáal+V+Neg+3pl+Imm+Fut: xadáalʼangʼwaaäsga
     xadáal+V+Neg+3pl+Rel+Fut: xadáalʼangʼwaaäsaas
     xadáal+V+Neg+3pl+Fut+NonFact: xadáalʼangʼwaaäsaa.ang
     xadáal+V+Neg+3pl+Interr+Near+Fut: xadáalʼwaa.ang k̲asaaʼáng
     xadáal+V+Neg+3pl+Near+Fut: xadáalʼwaa.ang k̲asaaʼánggang
     xadáal+V+Neg+3pl+Interr+VNear+Fut: xadáalʼwaa.ang k̲asaasdläʼáng
     xadáal+V+Neg+3pl+VNear+Fut: xadáalʼwaa.ang k̲asaasdläʼánggang
     xadáal+V+Neg+3pl+Bias+Imm+Pres: xadáalʼangʼwaaʼuuj
     xadáal+V+Neg+3pl+Bias+Simp+Pres: xadáalʼangʼwaaʼuujang
     xadáal+V+Neg+3pl+Res: xadáalʼangʼwaaäsaaʼuujang
     xadáal+V+Neg+3pl+Bias+Interr+Pres: xadáalʼangʼwaaʼus
     xadáal+V+Neg+3pl+Bias+Interr+Past: xadáalʼangʼwaaʼujaa
     xadáal+V+Neg+3pl+Bias+Interr+Past+Hab: xadáalʼangʼwaaʼuujaangaa
     xadáal+V+Neg+3pl+Bias+Interr+Fut: xadáalʼangʼwaaäsaaʼus
     xadáal+V+Neg+3pl+Cert+Pres: xadáalʼangʼwaaʼahlanggang
     xadáal+V+Neg+3pl+Cert+Past: xadáalʼangʼwaaʼahlanggan
     xadáal+V+Neg+3pl+Cert+Past+Hab: xadáalʼangʼwaaʼahlanggiinii
     xadáal+V+Neg+3pl+Cert+Fut: xadáalʼangʼwaaäsaaʼahlans
     xadáal+V+Neg+3pl+Cert+Rel: xadáalʼangʼwaaʼahlans
     xadáal+V+Neg+3pl+Ints+Past: xadáalʼangʼaawaaʼahlang
     xadáal+V+Neg+3pl+Cont: xadáalʼangʼaawaaʼahlanggaa
     xadáal+V+Neg+3pl+Ctfact+Pres: xadáalʼangʼaawaaʼahlanggang
     xadáal+V+Neg+3pl+Rflx: xadáalʼangʼwaaʼahl
     xadáal+V+Neg+3pl+Fut+Rflx+Interr: xadáalʼangʼwaaäseehl

